臺灣板橋地方法院刑事判決　　　　　　 100年度訴緝字第44號
公　訴　人　臺灣板橋地方法院檢察署檢察官
被　　　告　王文龍
上列被告因違反毒品危害防制條例案件，經檢察官提起公訴（99
年度毒偵字第7250號），被告於本院準備程序中就被訴事實為有
罪之陳述，經告知被告簡式審判程序之旨，並聽取當事人之意見
後，本院裁定進行簡式審判程序，判決如下：
    主  文
王文龍施用第一級毒品，累犯，處有期徒刑拾月；又施用第二級
毒品，累犯，處有期徒刑伍月。應執行有期徒刑壹年。
    事  實
一、王文龍前因施用毒品案件，經本院以89年度毒聲字第4433號
    裁定令入勒戒處所觀察、勒戒後，認有繼續施用毒品之犯行
    ，復經本院以89年度毒聲字第4702號裁定令入戒治處所施以
    強制戒治1 年，嗣於民國90年8 月3 日期滿，並經臺灣板橋
    地方法院檢察署檢察官以91年度戒毒偵字第532 號不起訴處
    分確定；又因施用毒品案件，經本院以94年度訴字785 號判
    決判處有期徒刑10月、7 月，復因施用毒品案件，經臺灣宜
    蘭地方法院以95年度訴字第396 號判處有期徒刑1 年，上開
    案件均經減刑，並定執行刑有期徒刑1 年2 月，於96年11月
    23 日 假釋出監，於96年12月24日假釋期滿執行完畢。詎仍
    不知悔改，明知海洛因與甲基安非他命經毒品危害防制條例
    分別列為第一級與第二級毒品，不得施用、持有，竟基於施
    用第一級毒品海洛因之犯意，於99年6 月15日晚上某時許，
    在新北市土城區某處，以捲煙之方式，施用海洛因1 次。復
    基於施用第二級毒品甲基安非他命之犯意，於上開施用海洛
    因後約半小時許，在上開新北市土城區某處，將甲基安非他
    命放入吸食器燒烤之方式，施用甲基安非他命1 次。嗣為警
    於99 年6月16日19時50分許，在新北市○○區○○路與南山
    路口查獲，並經其同意採集其尿液送鑑定，鑑定結果呈鴉片
    類及甲基安非他命類陽性反應，因而查悉上情。
二、案經新北市政府警察局中和第一分局移送臺灣板橋地方法院
    檢察署檢察官偵查起訴。
    理  由
一、按除被告所犯為死刑、無期徒刑、最輕本刑為3 年以上有期
    徒刑之罪或高等法院管轄第一審案件者外，於第一次審判期
    日前之準備程序進行中，被告先就被訴事實為有罪之陳述時
    ，審判長得告知被告簡式審判程序之旨，並聽取當事人、代
    理人、辯護人及輔佐人之意見後，裁定進行簡式審判程序，
    刑事訴訟法第273 條之1 第1 項定有明文。經核本件被告王
    文龍所犯係死刑、無期徒刑、最輕本刑為3 年以上有期徒刑
    以外之罪，其於準備程序中就被訴事實為有罪之陳述，經法
    官告知簡式審判程序之旨，並聽取公訴人、被告之意見後，
    本院爰依首揭規定，合議裁定由受命法官獨任進行簡式審判
    程序，合先敘明。
二、上揭犯罪事實，業據被告王文龍於本院審理時坦承不諱，且
    其於99年6 月16日20時許所採驗之尿液，經送往臺灣檢驗科
    技股份有限公司先以EIA 酵素免疫分析法初步檢驗，再以GC
    / MS氣相層析質譜儀法確認檢驗，結果均確呈第一級毒品海
    洛因代謝後嗎啡及第二級毒品甲基安非他命之陽性反應，此
    有該公司99年7 月14日報告編號UL/2010/60742 號濫用藥物
    檢驗報告、臺北縣政府警察局中和第一分局毒品案犯罪嫌疑
    人姓名及代碼對照表各1 紙在卷足參，足認被告上揭自白核
    與事實相符，應堪採信。又被告前曾因施用毒品，受如事實
    欄所載之觀察、勒戒及科刑情形，有臺灣高等法院被告前案
    紀錄表1 份附卷可按，被告本件施用毒品之時間，雖距離初
    犯觀察、勒戒及強制戒治執行完畢已逾5 年，惟其前既已於
    5 年內再犯施用毒品案件，依最高法院97年度第5 次刑事庭
    會議紀錄結論，被告為本案施用毒品之犯行，係3 犯以上，
    已非現行毒品危害防制條例第23條第2 項規定之「5 年後再
    犯」之類型，不得適用觀察、勒戒或強制戒治之程序，而應
    依法訴追處罰。是本件事證明確，被告犯行洵堪認定，應予
    依法論科。
三、核被告所為，係犯毒品危害防制條例第10條第1 項施用第一
    級毒品罪及同條第2 項施用第二級毒品罪。其於施用海洛因
    及甲基安非他命前持有海洛因及甲基安非他命之低度行為，
    均為施用之高度行為所吸收，均不另論罪。又被告先後施用
    第一級毒品及第二級毒品之犯行，犯意各別、行為互殊，應
    予分論併罰。又被告有事實欄所載之科刑紀錄與執行情形，
    有臺灣高等法院被告前案紀錄表1 份在卷可查，其於有期徒
    刑執行完畢後5 年以內，故意再犯本件有期徒刑以上之二罪
    ，均為累犯，均應依刑法第47條第1 項之規定加重其刑。爰
    審酌被告曾因施用毒品犯行受觀察勒戒執行，仍漠視法令禁
    制而犯本罪，顯未知所戒慎，惟兼衡其施用毒品所生危害，
    實以自戕身心健康為主，對於他人生命、身體、財產等法益
    ，尚無明顯而重大之實害，暨其犯罪後坦認犯行之態度等一
    切情狀，就其前開所犯之罪，分別量處如主文所示之刑，暨
    定其應執行之刑，以示懲儆。公訴檢察官分別求處有期徒刑
    11月及6 月，均核屬過重，本院認以量處如主文所示之刑為
    適當，併此敘明。
據上論斷，應依刑事訴訟法第273 條之1 第1 項、第299 條第1
項前段，毒品危害防制條例第10條第1 項、第2 項，刑法第11條
前段、第47條第1 項、第51條第5 款，判決如主文。
本案經檢察官張瑞玲到庭執行職務。
中    華    民    國    100    年    3    月    17    日
                  刑事第十六庭      法  官    魏俊明
上列正本證明與原本無異。
如不服本判決，應於判決送達後10日內敘明上訴理由，向本院提
出上訴狀 (應附繕本) ，上訴於臺灣高等法院。其未敘述上訴理
由者，應於上訴期間屆滿後20日內向本院補提理由書「切勿逕送
上級法院」。
                                    書記官    陳香君
中    華    民    國   100    年    3     月    17    日
附錄本案論罪科刑法條全文：
毒品危害防制條例第10條
施用第一級毒品者，處6 月以上5 年以下有期徒刑。
施用第二級毒品者，處3 年以下有期徒刑。